# 求助陈版“关于主要责任人与代理人的问题”

提问人：kissthefire 时间：2021-04-21 08:05:08
陈版好！
背景情况：公司A与某饭店B签署授权经营协议并获得该饭店的经营权，根据协议：A须向B支付授权经营费，而A获得经营权后(B仍然是对外的经营主体)获得饭店日常经营的决策权，并享有饭店每日的收银流水(由B代收后再付给A)。同时A又雇了B原有的店内团队提供日常的饭店相关服务，并向B结算服务费。于是A与B每月以净额结算(即每月收银流水扣除店内服务费)，但以 0 为限额，即如果收银流水低于店内服务费，则A无需支付B该差额部分。
关于主要责任人与代理人的判断：从判断向客户转让商品前是否况：公司A与某饭店B签署授权经营协议并获得该饭店的经营权，根据协议：A须向B支付授权经营费，而A获得经营权后(B仍然是对外的经营主体)获得饭店日常经营的决策权，并享有饭店每日的收银流水(由B代收后再付给A)。
同时A又雇了B原有的店内团队提供日常的饭店相关服务，并向B结算服务费。于是A与B每月以净额结算(即每月收银流水扣除店内服务费)，但以 0为限额，即如果收银流水低于店内服务费，则A无需支付B该差额部分。
关于主要责任人与代理人的判断：从判断向客户转让商品前是否拥有对商品的控制的几项标准来看，
1 、A承担向客户提供餐饮服务的主要责任； 2 、A有权自主决定餐品价格； 3 、A是否承担了存货风险不确定
请问陈版：由于A在支付B授权经营费并获得饭店的经营权后，并不承担每月收银流水低于店内服务费的部分，是否仍可以判断其承担了存货风险呢？

回答人：chenyiwei
对这类案例，应从A是否取得对B的控制权入手考虑。如果取得了控制权，则B的收入、成本均纳入合并报表，相应地合并会计主体自然成为向顾客提供餐饮服务的主要责任人；如果未取得控制权的，则B的收入和成本军部纳入A的合并报表，A只确认管理费收入和相应成本。
建议参照《监管规则适用指引——会计类第 1 号》之“1-9 控制的判断”中“委托、受托经营业务”的相关提示予以考虑。